Inventaris van het archief van de Inspectie van de Registratie en Successie in de provincie Zuid-Holland, (1932) 1951-1989 (1991)
Nationaal Archief, Den Haag
- Registers van registratie van akten van notarissen (registratie nr. 3), A.
  - Kantoor Leiden (Directie Utrecht), 617-864; 248 delen
    - 1965-07-01 - 1966-03-02, 619
    - 1965-08-02 - 1966-02-14, 618
    - 1965-08-04 - 1966-03-02, 621
    - 1965-08-18 - 1966-03-14, 620
    - 1966-01-21 - 1966-09-22, 623
    - 1966-01-25 - 1966-11-09, 622
    - 1966-01-27 - 1966-10-12, 624
    - 1966-02-25 - 1966-12-27, 625
    - 1966-03-04 - 1966-12-19, 626
    - 1966-03-04 - 1966-11-16, 628
    - 1966-03-14 - 1966-11-10, 627
    - 1966-10-07 - 1967-03-10, 629
    - 1966-10-20 - 1967-03-10, 630
    - 1966-10-25 - 1967-05-08, 631
    - 1966-11-11 - 1967-05-12, 632
    - 1967-03-10 - 1967-06-28, 633
    - 1967-03-17 - 1967-07-07, 634
    - 1967-05-16 - 1967-09-05, 635
    - 1967-06-28 - 1967-10-25, 636
    - 1967-07-07 - 1967-10-24, 637
    - 1967-09-06 - 1967-12-07, 638
    - 1967-10-25 - 1968-02-13, 639
    - 1967-10-25 - 1968-01-26, 640
    - 1967-12-07 - 1968-03-20, 641
      Nota bene: Deel 199
    - 1968-01-26 - 1968-05-18, 642
    - 1968-02-14 - 1968-05-31, 643
    - 1968-03-22 - 1968-06-28, 644
    - 1968-05-17 - 1968-08-23, 645
    - 1968-05-31 - 1968-09-23, 646
    - 1968-06-28 - 1968-10-11, 647
      Nota bene: Deel 205
    - 1968-08-26 - 1968-11-15, 648
    - 1968-09-23 - 1968-12-24, 649
    - 1968-10-11 - 1969-01-02, 650
    - 1968-11-15 - 1969-01-31, 651
    - 1968-12-24 - 1969-04-01, 652
    - 1969-01-02 - 1969-04-25, 653
    - 1969-02-03 - 1969-05-14, 654
    - 1969-04-10 - 1969-07-23, 655
    - 1969-05-16 - 1969-08-28, 656
    - 1969-07-23 - 1969-10-30, 657
    - 1969-08-28 - 1969-12-04, 658
    - 1969-09-01 - 1969-12-01, 659
    - 1969-10-31 - 1970-01-19, 660
    - 1969-12-05 - 1970-02-26, 662
    - 1969-12-10 - 1970-04-06, 661
    - 1970-01-29 - 1970-05-22, 663
    - 1970-02-26 - 1970-06-24, 665
    - 1970-04-07 - 1970-07-21, 664
    - 1969-04-25 - 1969-08-19, 666
    - 1970-05-25 - 1970-09-11, 667
    - 1970-06-25 - 1970-10-05, 669
    - 1970-07-22 - 1970-11-13, 668
    - 1970-09-11 - 1970-12-23, 670
    - 1970-10-05 - 1970-12-29, 672
    - 1970-11-13 - 1971-02-26, 671
    - 1970-12-23 - 1971-04-07, 673
    - 1970-12-31 - 1971-04-23, 675
      Nota bene: Deel 233
    - 1971-03-01 - 1971-07-02, 674
    - 1971-03-01 - 1971-09-07, 676
    - 1971-04-13 - 1971-10-01, 677
    - 1971-04-23 - 1971-09-02, 679
    - 1971-07-05 - 1971-11-05, 678
    - 1971-09-06 - 1971-12-31, 682
    - 1971-10-05 - 1972-03-08, 680
    - 1971-11-05 - 1974-03-24, 681
    - 1971-12-31 - 1972-06-08, 686
    - 1972-01-28 - 1972-08-23, 683
    - 1972-03-09 - 1972-09-15, 684
    - 1972-03-28 - 1972-08-25, 685
    - 1972-06-09 - 1972-11-03, 690
    - 1972-08-25 - 1973-02-07, 687
    - 1972-08-29 - 1973-02-13, 689
    - 1972-09-19 - 1973-02-09, 688
    - 1972-11-03 - 1973-03-30, 694
    - 1973-01-03 - 1973-05-17, 693
    - 1973-02-08 - 1973-08-30, 691
    - 1973-02-12 - 1973-07-26, 692
    - 1973-04-04 - 1973-08-13, 698
    - 1973-06-20 - 1977-06-15, 695
    - 1973-05-17 - 1973-10-04, 697
    - 1973-07-30 - 1973-12-21, 696
    - 1973-08-15 - 1973-12-28, 700
    - 1973-08-31 - 1974-01-10, 699
    - 1973-10-04 - 1974-01-25, 701
    - 1973-12-21 - 1974-05-09, 704
    - 1974-01-02 - 1974-05-17, 702
    - 1974-01-04 - 1974-06-20, 703
    - 1974-01-28 - 1974-06-28, 705
    - 1974-05-10 - 1974-09-26, 707
      Nota bene: Deel 267
    - 1974-06-21 - 1974-12-03, 706
    - 1974-06-28 - 1974-11-08, 708
    - 1974-09-27 - 1975-01-31, 711
      Nota bene: Deel 271
    - 1974-10-02 - 1975-01-30, 709
    - 1974-11-11 - 1975-03-21, 712
      Nota bene: Deel 272
    - 1974-12-05 - 1975-04-18, 710
    - 1975-01-03 - 1975-07-02, 713
    - 1975-02-03 - 1975-06-10, 715
    - 1975-03-24 - 1975-08-06, 716
    - 1975-04-18 - 1975-10-02, 714
    - 1975-05-01 - 1975-11-20, 717
    - 1975-06-11 - 1975-10-03, 720
    - 1975-07-03 - 1975-11-25, 718
    - 1975-09-25 - 1976-02-16, 721
    - 1975-10-02 - 1976-02-06, 719
    - 1975-10-06 - 1976-02-04, 725
    - 1975-11-20 - 1976-04-20, 722
    - 1975-11-26 - 1976-03-18, 723
    - 1976-02-04 - 1976-06-03, 730
    - 1976-02-06 - 1976-05-14, 724
    - 1976-02-16 - 1976-07-15, 726
    - 1976-03-19 - 1976-07-08, 728
    - 1976-04-20 - 1976-08-04, 727
    - 1976-05-17 - 1976-08-27, 729
    - 1976-06-03 - 1976-08-30, 735
    - 1976-07-16 - 1976-11-25, 732
    - 1976-07-08 - 1976-11-17, 733
      Nota bene: Deel 293
    - 1976-08-05 - 1976-11-01, 731
    - 1976-08-27 - 1976-12-20, 734
    - 1976-08-30 - 1976-12-02, 740
    - 1976-11-05 - 1977-02-22, 737
    - 1976-11-17 - 1977-03-17, 738
      Nota bene: Deel 298
    - 1976-11-26 - 1977-03-30, 736
    - 1976-11-24 - 1977-03-17, 745
    - 1976-12-23 - 1977-03-14, 739
    - 1977-02-15 - 1978-03-28, 757
    - 1977-02-22 - 1977-07-07, 742
    - 1977-03-14 - 1977-06-20, 744
    - 1977-03-17 - 1977-07-06, 743
    - 1977-03-17 - 1977-07-06, 750
    - 1977-04-01 - 1977-08-22, 741
    - 1977-04-14 - 1978-11-03, 755
    - 1977-06-20 - 1977-09-16, 749
    - 1977-06-21 - 1977-10-18, 751
    - 1977-07-06 - 1977-10-24, 748
    - 1977-07-08 - 1977-11-21, 747
    - 1977-08-22 - 1977-12-23, 746
    - 1977-09-16 - 1977-12-15, 754
    - 1977-10-19 - 1978-01-19, 752
    - 1977-10-26 - 1978-02-01, 753
      Nota bene: Deel 313
    - 1977-11-22 - 1978-02-16, 756
    - 1977-12-27 - 1978-04-17, 758
    - 1978-01-19 - 1978-04-27, 760
      Nota bene: Deel 320
    - 1978-02-02 - 1978-06-15, 759
    - 1978-02-16 - 1978-06-01, 761
    - 1978-03-28 - 1978-07-06, 762
    - 1978-04-19 - 1978-08-18, 763
    - 1978-04-27 - 1978-08-10, 764
    - 1978-06-01 - 1978-09-06, 765
      Nota bene: Deel 325
    - 1978-06-19 - 1978-11-02, 766
    - 1978-07-10 - 1978-11-03, 767
    - 1978-08-10 - 1978-11-27, 769
    - 1978-08-25 - 1978-12-12, 768
    - 1978-09-07 - 1978-12-22, 770
    - 1978-11-02 - 1979-02-15, 771
    - 1978-11-06 - 1979-02-22, 772
    - 1978-11-15 - 1983-08-11, 773
    - 1978-11-27 - 1979-03-09, 774
    - 1978-12-15 - 1979-04-06, 775
      Nota bene: Deel 335
    - 1978-12-22 - 1979-04-26, 776
    - 1979-02-15 - 1979-06-21, 777
    - 1979-02-23 - 1979-06-22, 778
    - 1979-03-09 - 1979-07-06, 779
    - 1979-04-09 - 1979-08-01, 780
    - 1979-04-26 - 1979-08-24, 781
    - 1979-06-22 - 1979-10-31, 782
    - 1979-06-29 - 1979-11-09, 783
    - 1979-07-09 - 1979-11-01, 784
    - 1979-08-03 - 1979-12-10, 785
    - 1979-08-24 - 1979-12-21, 786
    - 1979-11-01 - 1980-02-25, 787
    - 1979-11-09 - 1980-03-19, 789
    - 1979-11-12 - 1980-03-12, 788
    - 1979-12-13 - 1980-04-11, 790
    - 1979-12-21 - 1980-04-24, 791
    - 1980-02-28 - 1980-07-09, 792
    - 1980-03-13 - 1980-07-07, 793
    - 1980-03-21 - 1980-09-05, 794
    - 1980-04-17 - 1980-09-04, 795
    - 1980-04-24 - 1980-09-11, 796
    - 1980-07-07 - 1980-11-03, 797
    - 1980-07-09 - 1980-11-20, 798
    - 1980-09-05 - 1981-01-05, 799
    - 1980-09-05 - 1981-01-05, 800
    - 1980-09-12 - 1981-01-12, 801
    - 1980-11-04 - 1981-03-16, 802
    - 1980-11-21 - 1981-03-30, 803
    - 1981-01-06 - 1981-05-25, 804
    - 1981-01-08 - 1981-05-25, 805
    - 1981-01-12 - 1981-05-21, 806
    - 1981-03-16 - 1981-08-07, 807
    - 1981-03-30 - 1981-08-10, 808
    - 1981-05-21 - 1981-10-08, 809
    - 1981-05-25 - 1981-10-19, 810
    - 1981-05-25 - 1981-10-12, 811
    - 1981-08-10 - 1981-12-30, 812
      Nota bene: Deel 372
    - 1981-08-10 - 1981-12-30, 813
      Nota bene: Deel 373
    - 1981-10-08 - 1982-02-11, 814
    - 1981-10-15 - 1982-02-25, 815
    - 1981-10-19 - 1982-03-10, 816
    - 1982-01-04 - 1982-04-26, 817
    - 1981-12-30 - 1982-05-13, 818
    - 1982-02-16 - 1982-08-05, 819
    - 1982-03-01 - 1982-07-08, 820
      Nota bene: Deel 380
    - 1982-03-11 - 1982-07-15, 821
    - 1982-04-27 - 1982-08-09, 822
    - 1982-05-17 - 1982-09-14, 823
    - 1982-07-09 - 1982-11-17, 825
    - 1982-07-15 - 1982-11-19, 824
    - 1982-08-05 - 1982-12-30, 826
    - 1982-08-09 - 1982-11-22, 827
    - 1982-09-14 - 1983-03-28, 828
    - 1982-11-18 - 1983-03-03, 829
    - 1982-11-19 - 1983-03-02, 830
    - 1982-11-22 - 1983-02-21, 831
    - 1983-02-21 - 1983-05-24, 832
    - 1983-03-03 - 1983-06-24, 833
    - 1983-03-07 - 1983-06-07, 834
    - 1983-03-28 - 1983-08-08, 835
    - 1983-05-19 - 1983-10-14, 836
    - 1983-05-24 - 1983-08-18, 837
    - 1983-06-08 - 1983-09-20, 838
    - 1983-06-24 - 1983-10-28, 839
    - 1983-07-15 - 1984-01-18, 840
      Nota bene: Deel 401
    - 1983-08-08 - 1983-12-09, 841
    - 1983-08-18 - 1983-12-01, 843
    - 1983-08-23 - 1985-12-13, 842
    - 1983-09-23 - 1983-12-16, 844
    - 1983-10-31 - 1984-03-05, 845
    - 1983-12-01 - 1984-03-06, 846
    - 1983-12-22 - 1984-04-09, 847
    - 1984-03-06 - 1984-07-02, 848
    - 1984-03-06 - 1984-07-10, 849
    - 1984-04-04 - 1984-07-19, 850
    - 1984-04-09 - 1984-08-09, 851
    - 1984-06-01 - 1984-10-08, 852
    - 1984-07-02 - 1984-10-11, 853
    - 1984-07-16 - 1984-11-22, 855
    - 1984-07-19 - 1984-11-12, 854
    - 1984-08-09 - 1984-12-17, 856
    - 1984-10-08 - 1985-01-21, 857
    - 1984-10-11 - 1985-01-10, 858
    - 1984-11-12 - 1985-03-04, 859
    - 1984-11-26 - 1985-03-22, 860
    - 1985-01-10 - 1985-05-02, 861
    - 1985-05-02 - 1985-08-20, 862
    - 1985-08-20 - 1985-11-21, 863
    - 1985-11-25 - 1985-12-31, 864
  - Kantoor onbekend (Directie onbekend), 865-1019; 155 delen
    - 1956-01-01 - 1957-01-01, 865
      Nota bene: Deel 652
    - 1956-07-25 - 1957-02-12, 866
    - 1957-06-11 - 1957-11-18, 867
    - 1957-08-01 - 1957-11-27, 868
    - 1957-08-31 - 1958-03-19, 869
    - 1957-11-01 - 1958-04-01, 870
    - 1958-01-17 - 1958-06-12, 871
    - 1958-04-10 - 1958-08-22, 872
    - 1958-06-12 - 1958-10-08, 873
    - 1959-02-17 - 1959-06-30, 874
    - 1959-03-04 - 1959-06-11, 875
    - 1959-06-26 - 1959-11-25, 876
    - 1959-11-26 - 1960-04-13, 877
    - 1959-12-03 - 1960-04-08, 878
    - 1960-04-11 - 1960-09-02, 879
    - 1960-04-13 - 1960-08-26, 880
    - 1960-08-26 - 1960-12-29, 881
    - 1960-09-02 - 1961-01-17, 882
    - 1960-12-29 - 1961-05-04, 883
    - 1961-10-19 - 1962-03-02, 884
    - 1962-12-21 - 1963-05-16, 885
    - 1963-01-24 - 1963-07-02, 886
    - 1963-05-16 - 1963-10-03, 887
    - 1963-07-02 - 1963-12-18, 888
    - 1963-10-04 - 1964-01-30, 889
      Nota bene: Deel 227, waterschade
    - 1963-12-18 - 1964-05-22, 890
    - 1965-06-09 - 1965-11-24, 891
    - 1966-02-01 - 1966-10-04, 892
    - 1967-04-17 - 1967-09-01, 893
      Nota bene: Deel 136
    - 1967-06-13 - 1967-11-13, 894
      Nota bene: Deel 137
    - 1967-11-16 - 1968-04-01, 895
      Nota bene: Deel 140
    - 1971-01-25 - 1971-11-19, 896
      Nota bene: Deel 479
    - 1971-07-09 - 1971-11-25, 897
      Nota bene: Deel 486
    - 1971-09-09 - 1972-01-26, 898
    - 1971-11-19 - 1972-03-23, 899
      Nota bene: Deel 493
    - 1972-01-17 - 1972-05-02, 900
      Nota bene: Deel 496
    - 1972-05-02 - 1972-07-24, 901
      Nota bene: Deel 501
    - 1972-07-25 - 1972-10-13, 902
      Nota bene: Deel 505
    - 1973-01-10 - 1973-07-17, 903
      Nota bene: Deel 519
    - 1973-06-05 - 1975-09-23, 904
      Nota bene: Deel 526
    - 1973-07-20 - 1973-11-19, 905
      Nota bene: Deel 530
    - 1973-12-27 - 1974-02-02, 906
      Nota bene: Deel 539
    - 1974-05-02 - 1974-09-30, 907
      Nota bene: Deel 546
    - 1974-05-20 - 1974-10-01, 908
      Nota bene: Deel 265
    - 1975-02-21 - 1975-07-10, 909
      Nota bene: Deel 565
    - 1975-07-10 - 1975-11-10, 910
      Nota bene: Deel 574
    - 1975-12-18 - 1976-08-26, 911
      Nota bene: Deel 588
    - 1976-01-05 - 1976-08-11, 912
    - 1976-07-08 - 1976-11-15, 913
      Nota bene: Deel 599
    - 1976-08-26 - 1977-02-07, 914
      Nota bene: Deel 602
    - 1976-11-19 - 1977-04-19, 915
      Nota bene: Deel 608
    - 1977-04-15 - 1977-09-15, 916
      Nota bene: Deel 622
    - 1977-09-22 - 1977-12-15, 917
      Nota bene: Deel 632
    - 1977-12-27 - 1978-03-29, 918
      Nota bene: Deel 638
    - 1978-03-21 - 1978-07-17, 919
      Nota bene: Deel 645
    - 1978-04-10 - 1979-03-21, 920
    - 1978-04-17 - 1978-07-24, 921
    - 1978-09-15 - 1978-12-08, 922
      Nota bene: Deel 658
    - 1978-12-20 - 1979-04-26, 923
      Nota bene: Deel 666
    - 1979-04-20 - 1979-07-16, 924
      Nota bene: Deel 675
    - 1979-04-25 - 1979-10-30, 925
    - 1979-07-16 - 1979-11-20, 926
      Nota bene: Deel 682
    - 1979-08-24 - 1979-12-28, 927
    - 1979-12-21 - 1980-04-15, 928
    - 1980-02-18 - 1980-07-02, 929
      Nota bene: Deel 697
    - 1980-04-15 - 1980-08-01, 930
    - 1980-05-02 - 1990-12-06, 931
      Nota bene: Deel 12
    - 1980-07-21 - 1981-06-12, 932
    - 1980-10-30 - 1981-06-15, 933
      Nota bene: Deel 676
    - 1980-11-07 - 1981-01-08, 934
      Nota bene: Deel 713
    - 1981-01-09 - 1981-05-01, 935
      Nota bene: Deel 720
    - 1981-01-16 - 1981-07-02, 936
    - 1981-05-01 - 1981-08-03, 937
      Nota bene: Deel 725
    - 1981-05-12 - 1981-09-22, 938
      Nota bene: Deel 727
    - 1981-06-15 - 1982-02-03, 939
      Nota bene: Deel 693
    - 1981-07-10 - 1981-11-23, 940
    - 1981-07-31 - 1981-11-27, 941
      Nota bene: Deel 731
    - 1981-10-01 - 1982-01-08, 942
      Nota bene: Deel 700
    - 1981-10-15 - 1982-02-18, 943
      Nota bene: Deel 736
    - 1981-11-23 - 1982-03-15, 944
    - 1984-01-18 - 1984-06-01, 945
    - 1984-02-20 - 1984-05-25, 946
    - 1985-10-24 - 1985-10-29, 947
    - 1986-04-24 - 1988-12-22, 948
    - 1982-01-08 - 1982-05-07, 949
      Nota bene: Deel 707
    - 1982-02-04 - 1982-10-29, 950
      Nota bene: Deel 710
    - 1982-02-17 - 1982-06-29, 951
      Nota bene: Deel 743
    - 1982-05-07 - 1982-08-19, 952
      Nota bene: Deel 717
    - 1982-06-23 - 1982-10-26, 953
      Nota bene: Deel 750
    - 1982-08-04 - 1982-11-05, 954
    - 1982-08-20 - 1982-12-09, 955
      Nota bene: Deel 724
    - 1982-09-08 - 1982-11-26, 956
      Nota bene: Deel 754
    - 1982-10-20 - 1983-04-15, 957
      Nota bene: Deel 757
    - 1982-11-26 - 1983-03-02, 958
      Nota bene: Deel 759
    - 1982-12-10 - 1983-03-18, 959
      Nota bene: Deel 733
    - 1983-01-17 - 1983-04-06, 960
    - 1983-01-20 - 1983-05-06, 961
    - 1983-03-02 - 1983-06-28, 962
      Nota bene: Deel 765
    - 1983-03-18 - 1983-06-20, 963
      Nota bene: Deel 740
    - 1983-04-06 - 1983-06-24, 964
    - 1983-04-19 - 1983-08-19, 965
      Nota bene: Deel 769, waterschade
    - 1983-06-22 - 1983-12-14, 966
      Nota bene: Deel 748
    - 1983-06-20 - 1983-09-26, 967
      Nota bene: Deel 749
    - 1983-06-22 - 1983-10-31, 968
      Nota bene: Deel 773
    - 1983-08-02 - 1983-12-30, 969
      Nota bene: Deel 777
    - 1983-09-14 - 1983-11-25, 970
    - 1983-09-28 - 1983-12-30, 971
    - 1983-11-25 - 1984-02-22, 972
    - 1983-12-09 - 1984-04-04, 973
    - 1983-12-14 - 1984-05-23, 974
    - 1983-12-27 - 1984-05-24, 975
      Nota bene: Deel 787
    - 1984-01-02 - 1984-04-13, 976
      Nota bene: Deel 761
    - 1984-01-25 - 1984-05-03, 977
      Nota bene: Deel 788
    - 1984-04-11 - 1984-07-27, 978
      Nota bene: Deel 791
    - 1984-04-13 - 1984-07-27, 979
      Nota bene: Deel 769
    - 1984-05-01 - 1984-10-10, 980
      Nota bene: Deel 793
    - 1984-05-23 - 1984-07-12, 981
      Nota bene: Deel 771
    - 1984-07-27 - 1984-11-27, 982
      Nota bene: Deel 776
    - 1984-07-27 - 1984-11-15, 983
      Nota bene: Deel 798
    - 1984-10-10 - 1985-02-11, 984
      Nota bene: Deel 802
    - 1985-02-28 - 1985-07-08, 985
      Nota bene: Deel 812
    - 1985-07-01 - 1985-11-15, 986
      Nota bene: Deel 820
    - 1985-07-12 - 1985-11-07, 987
    - 1985-10-08 - 1986-04-03, 988
    - 1985-11-08 - 1986-02-10, 989
    - 1985-11-12 - 1986-04-18, 990
      Nota bene: Deel 828
    - 1985-12-24 - 1986-06-19, 991
    - 1986-01-09 - 1987-04-24, 992
    - 1986-02-10 - 1986-06-12, 993
    - 1986-04-25 - 1986-09-15, 994
      Nota bene: Deel 837
    - 1986-05-29 - 1986-10-20, 995
    - 1986-06-19 - 1986-10-30, 996
    - 1986-06-12 - 1986-10-15, 997
    - 1986-10-01 - 1989-02-09, 998
      Nota bene: Deel 831
    - 1986-10-02 - 1989-01-24, 999
    - 1986-10-16 - 1987-01-09, 1000
    - 1986-12-18 - 1989-01-12, 1001
    - 1987-03-26 - 1987-08-20, 1002
    - 1987-04-24 - 1987-09-03, 1003
    - 1987-05-20 - 1987-09-11, 1004
    - 1987-07-06 - 1987-11-09, 1005
      Nota bene: Deel 856
    - 1987-08-03 - 1987-12-22, 1006
    - 1987-09-18 - 1988-01-08, 1007
      Nota bene: Deel 860
    - 1987-10-06 - 1988-09-23, 1008
    - 1987-12-22 - 1988-09-21, 1009
      Nota bene: Deel 865
    - 1988-01-04 - 1988-04-28, 1010
      Nota bene: Deel 866
    - 1988-03-10 - 1988-10-19, 1011
      Nota bene: Deel 871
    - 1988-04-05 - 1988-12-14, 1012
      Nota bene: Deel 874
    - 1988-09-05 - 1988-12-23, 1013
      Nota bene: Deel 876
    - 1988-09-16 - 1989-02-09, 1014
      Nota bene: Deel 890
    - 1988-09-23 - 1989-01-31, 1015
    - 1988-11-01 - 1989-02-28, 1016
    - 1988-12-14 - 1989-02-27, 1017
      Nota bene: Deel 893
    - 1989-03-09 - 1989-10-13, 1018
      Nota bene: Deel 7
    - 1989-06-08 - 1991-08-28, 1019
      Nota bene: Deel 8
  - Kantoor onbekend (Directie Rotterdam), 1020-1022; 3 delen
    - 1961-07-12 - 1962-03-16, 1020
      Nota bene: Deel 95
    - 1962-03-12 - 1962-11-27, 1021
      Nota bene: Deel 98
    - 1978-12-08 - 1979-09-10, 1022
  - Kantoor Rijswijk (Directie Rotterdam), 1023-1287, 2073; 266 delen
    - 1972-03-23 - 1972-08-04, 1025
      Nota bene: Deel 500
    - 1972-05-12 - 1972-09-01, 1026
      Nota bene: Deel 502
    - 1972-05-24 - 1972-09-22, 1027
      Nota bene: Deel 503
    - 1972-06-01 - 1972-11-27, 1028
      Nota bene: Deel 504
    - 1972-06-27 - 1973-01-24, 1030
      Nota bene: Deel 507
    - 1972-06-28 - 1972-10-27, 1029
      Nota bene: Deel 506
    - 1972-08-04 - 1972-12-21, 1031
      Nota bene: Deel 508
    - 1972-09-01 - 1972-12-11, 1032
      Nota bene: Deel 509
    - 1972-09-22 - 1973-01-29, 1033
      Nota bene: Deel 510
    - 1972-10-16 - 1972-12-21, 1034
      Nota bene: Deel 511
    - 1972-10-27 - 1973-02-28, 1035
      Nota bene: Deel 512
    - 1972-11-06 - 1973-07-05, 1036
      Nota bene: Deel 513
    - 1972-11-06 - 1973-07-09, 1037
      Nota bene: Deel 514
    - 1972-11-22 - 1973-04-04, 1038
      Nota bene: Deel 515
    - 1972-12-21 - 1973-04-18, 1039
      Nota bene: Deel 517
    - 1972-12-21 - 1973-06-05, 1040
      Nota bene: Deel 518
    - 1973-01-24 - 1973-06-01, 1041
      Nota bene: Deel 520
    - 1973-01-29 - 1973-06-14, 1042
      Nota bene: Deel 521
    - 1973-02-28 - 1973-08-02, 1043
      Nota bene: Deel 522
    - 1973-04-06 - 1973-08-31, 1044
      Nota bene: Deel 523
    - 1973-05-24 - 1973-11-23, 1045
      Nota bene: Deel 524
    - 1973-06-01 - 1973-10-04, 1046
      Nota bene: Deel 525
    - 1973-06-14 - 1973-11-05, 1047
      Nota bene: Deel 527
    - 1973-07-05 - 1973-11-19, 1048
      Nota bene: Deel 528
    - 1973-07-09 - 1974-01-23, 1049
      Nota bene: Deel 529
    - 1973-09-12 - 1974-01-11, 1051
      Nota bene: Deel 533
    - 1973-09-13 - 1974-01-18, 1050
      Nota bene: Deel 532
    - 1973-11-07 - 1974-02-11, 1052
      Nota bene: Deel 534
    - 1973-11-19 - 1974-02-22, 1054
      Nota bene: Deel 536
    - 1973-11-23 - 1974-04-05, 1053
      Nota bene: Deel 535
    - 1973-11-23 - 1974-05-16, 1055
      Nota bene: Deel 537
    - 1973-12-27 - 1974-05-03, 1056
      Nota bene: Deel 538
    - 1974-01-21 - 1974-07-05, 1057
      Nota bene: Deel 540
    - 1974-01-23 - 1974-08-05, 1058
      Nota bene: Deel 541
    - 1974-02-12 - 1974-05-24, 2073
      Nota bene: Deel 542
    - 1974-02-22 - 1974-06-25, 1059
      Nota bene: Deel 543
    - 1974-04-05 - 1974-09-04, 1060
      Nota bene: Deel 544
    - 1974-04-16 - 1974-12-13, 1061
      Nota bene: Deel 545
    - 1974-05-13 - 1974-10-07, 1064
      Nota bene: Deel 549
    - 1974-05-16 - 1974-09-16, 1062
      Nota bene: Deel 547
    - 1974-05-24 - 1975-10-20, 1063
      Nota bene: Deel 548
    - 1974-06-10 - 1974-10-04, 1065
      Nota bene: Deel 550
    - 1974-07-05 - 1974-11-29, 1066
      Nota bene: Deel 551
    - 1974-07-10 - 1975-01-29, 1067
      Nota bene: Deel 552
    - 1974-08-05 - 1975-03-07, 1068
      Nota bene: Deel 553
    - 1974-10-07 - 1975-03-20, 1069
      Nota bene: Deel 558
    - 1974-09-16 - 1975-04-11, 1070
      Nota bene: Deel 554
    - 1974-09-26 - 1975-01-14, 1071
      Nota bene: Deel 555
    - 1974-09-04 - 1975-02-27, 1072
      Nota bene: Deel 556
    - 1974-09-30 - 1975-02-17, 1074
      Nota bene: Deel 559
    - 1974-10-04 - 1974-12-13, 1073
      Nota bene: Deel 557
    - 1974-10-29 - 1975-05-28, 1075
      Nota bene: Deel 560
    - 1974-12-13 - 1975-05-16, 1076
      Nota bene: Deel 561
    - 1974-12-16 - 1975-04-14, 1077
      Nota bene: Deel 562
    - 1975-01-14 - 1975-06-05, 1078
      Nota bene: Deel 563
    - 1975-02-04 - 1975-08-07, 1079
      Nota bene: Deel 564
    - 1975-03-06 - 1975-08-28, 1081
      Nota bene: Deel 567
    - 1975-03-07 - 1975-10-10, 1080
      Nota bene: Deel 566
    - 1975-03-17 - 1975-08-21, 1084
      Nota bene: Deel 570
    - 1975-03-20 - 1975-08-15, 1082
      Nota bene: Deel 568
    - 1975-04-11 - 1975-12-05, 1083
      Nota bene: Deel 569
    - 1975-05-02 - 1975-10-02, 1085
      Nota bene: Deel 571
    - 1975-07-07 - 1975-11-03, 1086
      Nota bene: Deel 573
    - 1975-08-07 - 1976-03-08, 1087
      Nota bene: Deel 575
    - 1975-08-14 - 1976-05-13, 1089
      Nota bene: Deel 577
    - 1975-08-15 - 1975-12-19, 1088
      Nota bene: Deel 576
    - 1975-09-04 - 1976-03-08, 1090
      Nota bene: Deel 578
    - 1975-10-02 - 1976-01-07, 1091
      Nota bene: Deel 579
    - 1975-10-10 - 1976-04-05, 1093
      Nota bene: Deel 581
    - 1975-11-03 - 1976-04-20, 1094
      Nota bene: Deel 582
    - 1975-11-10 - 1976-07-15, 1095
      Nota bene: Deel 583
    - 1975-11-07 - 1976-04-29, 1096
      Nota bene: Deel 584
    - 1975-11-13 - 1976-04-15, 1097
      Nota bene: Deel 585
    - 1975-12-05 - 1976-06-08, 1098
      Nota bene: Deel 586
    - 1975-12-24 - 1976-04-12, 1099
      Nota bene: Deel 587
    - 1976-01-19 - 1976-05-14, 1100
      Nota bene: Deel 589
    - 1976-02-23 - 1976-09-24, 1101
      Nota bene: Deel 590
    - 1976-03-08 - 1976-08-20, 1102
      Nota bene: Deel 591
    - 1976-04-02 - 1976-08-19, 1103
      Nota bene: Deel 592
    - 1976-04-12 - 1976-08-12, 1104
      Nota bene: Deel 593
    - 1976-04-15 - 1977-03-03, 1105
      Nota bene: Deel 594
    - 1976-04-20 - 1976-11-01, 1107
      Nota bene: Deel 596
    - 1976-04-22 - 1977-02-02, 1108
      Nota bene: Deel 597
    - 1976-05-14 - 1976-10-11, 1109
      Nota bene: Deel 598
    - 1976-07-14 - 1977-04-05, 1111
      Nota bene: Deel 601
    - 1976-08-12 - 1976-12-13, 1110
      Nota bene: Deel 600
    - 1976-08-19 - 1976-12-10, 1112
      Nota bene: Deel 603
    - 1976-08-20 - 1976-12-08, 1113
      Nota bene: Deel 604
    - 1976-09-13 - 1977-01-24, 1114
      Nota bene: Deel 605
    - 1976-09-23 - 1977-09-01, 1115
      Nota bene: Deel 606
    - 1976-10-14 - 1977-01-21, 1116
      Nota bene: Deel 607
    - 1976-11-23 - 1977-07-18, 1117
      Nota bene: Deel 609
    - 1976-12-03 - 1977-10-20, 1125
      Nota bene: Deel 617
    - 1976-12-08 - 1977-03-18, 1120
      Nota bene: Deel 612
    - 1976-12-10 - 1977-03-25, 1118
      Nota bene: Deel 610
    - 1976-12-20 - 1977-03-18, 1119
      Nota bene: Deel 611
    - 1976-12-21 - 1979-07-06, 1121
      Nota bene: Deel 613
    - 1977-01-21 - 1977-05-05, 1122
      Nota bene: Deel 614
    - 1977-01-24 - 1977-06-27, 1124
      Nota bene: Deel 616
    - 1977-02-04 - 1978-02-03, 1123
      Nota bene: Deel 615
    - 1977-03-22 - 1977-07-08, 1126
      Nota bene: Deel 618
    - 1977-03-24 - 1977-07-15, 1127
      Nota bene: Deel 619
    - 1977-03-25 - 1977-07-07, 1128
      Nota bene: Deel 620
    - 1977-04-04 - 1977-08-22, 1129
      Nota bene: Deel 621
    - 1977-04-18 - 1977-08-26, 1130
      Nota bene: Deel 623
    - 1977-06-27 - 1977-10-24, 1131
      Nota bene: Deel 624
    - 1977-07-08 - 1978-01-02, 1133